【裁判字號】    89,上訴,1375
【裁判日期】    890628
【裁判案由】    毒品危害防制條例等
【裁判全文】
臺灣高等法院刑事判決                          八十九年度上訴字第一三七五號
    上  訴  人  台灣台北地方法院檢察署檢察官
    被      告  甲○○
右上訴人因被告竊盜案件，不服台灣台北地方法院八十九年度易字第一二號，中華民
國八十九年三月二十三日第一審判決（起訴案號：台灣台北地方法院檢察署八十八年
度偵字第一六三九一號）提起上訴，本院判決如左：
    主  文
原判決撤銷。
本件公訴不受理。
    理  由
一、按告訴或請求乃論之罪，未經告訴、請求或其告訴經撤回或已逾告訴期間者，應
    諭知不受理判決，刑事訴訟法第三百零三條第三款定有明文。
二、本件公訴意旨略以：被告甲○○明知劉學隆持有，乙○○之英國護照及港澳同胞
    回鄉○○○○路不明之贓物，竟意圖為自己不法之所有，於八十八年七月上旬，
    在台北市○○路○段三二○巷六十二之一號四樓，趁劉學隆不注意之際，徒手竊
    取得逞，旋即攜至台北市○○街二一九號丙○○住處，以抵債之意交付丙○○，
    丙○○亦明知上述證件為來路不明之贓物，惟因甲○○積欠其新台幣二萬元，故
    以抵債之意而故買贓物，嗣於同年月十五日，丙○○因另案遭警於上址執行拘提
    ，當場起出上述證件始遭查獲，因認被告甲○○涉有刑法第三百二十條第一項竊
    盜罪嫌。
四、按於直系血親、配偶或同財共居親屬間或其他五親等內血親或三親等內之姻親間
    犯竊盜罪章者，須告訴乃論，刑法第三百二十四條第二項定有明文。又按直系血
    親不得收養為養子女；又有配偶者收養子女時，應與其配偶共同為之，但夫妻之
    一方，收養他方之子女者，不在此限。本件被害人劉學隆為案外人趙志瑛之配偶
    ，而趙志瑛與被告甲○○為同父同母之二親等旁系血親。雖其母田米嗣後與案外
    人陳學武結婚，並由陳學武收養甲○○為養子，有戶籍謄本等在卷可稽，但被告
    甲○○與其母田米仍為直系血親關係，從而被告甲○○與趙志瑛仍為旁系血親二
    親等關係，則趙志瑛之配偶即被害人劉學隆與被告間即為二親等旁系姻親。關此
    親屬關係已據被害人劉學隆於警訊、偵查中供述被告甲○○為其太太之弟弟（見
    卷八十八年偵字第一六三九一號第十五頁、第六十四頁）及被告甲○○於偵查、
    原審及本院時供明在卷（見卷八十八年偵字第一六三九一號第五七頁、八十九年
    易字第一二號第八一頁、本院於八十九年五月八日及六月十四日之審理），並有
    甲○○及劉學隆之戶籍謄本影本各乙份附卷可稽。經核，本件被害人劉學隆並未
    對被告甲○○提出上開竊盜告訴，依據前開說明，本件未經合法告訴，自應諭知
    不受理之判決。
五、原審未經詳察，未依前開說明為不受理之諭知，以被告犯行明確，而為有罪判決
    之諭知，於法尚有違誤，公訴人上訴意旨指摘原判決不當，請求撤銷改判，為有
    理由，應予撤銷改判，另為諭知公訴不受理之判決。
六、據上論斷，應依刑事訴訟法第三百六十九條第一項前段、第三百六十四條、第三
    百零三條第三款，判決如主文。
本案經檢察官郭啟東到庭執行職務。
中    華    民    國    八十九    年      六        月      二十八      日
                          臺灣高等法院刑事第二十一庭
                              審判長法  官  葉  騰  瑞
                                    法  官  江  國  華
                                    法  官  魏  大  喨
右正本證明與原本無異。
不得上訴。
                                    書記官 洪  秋  帆
中    華    民    國    八十九    年      六        月      二十九      日


司法院資訊處製作；財團法人民間司法改革基金會備份。
